



juricv78@gmail.com



0173 911 0683



Deutschland



juricvlatko.netlify.app/



linkedin.com/in/vlatkojuric



github.com/vlatkojuric

# **SKILLS**

HTML5

CSS

Javascript

ReactJS

Git

Github

Kanban

Agile

# **SPRACHEN**

Deutsch

Verhandlungssicher

Englisch

Verhandlungssicher

Kroatisch

Muttersprache oder zweisprachig

Serbisch

Verhandlungssicher

# Vlatko Juric

#### Frontend Developer

Ein Jahrzehnt im Servicebereich hat mich gelehrt, unter Druck effektiv zu arbeiten, komplexe Systeme zu managen und stetig nach Verbesserungen zu suchen. Der Wunsch, meine lösungsorientierte Denkweise mit einer Leidenschaft für wirkungsvolle Lösungen zu verbinden, hat mich dazu motiviert Programmieren zu lernen. Ich bin bereit, diese Fähigkeiten in einem kollaborativen Umfeld einzubringen, wo ich Software entwickeln kann, die Aufgaben vereinfacht und eine herausragende Benutzererfahrung bietet.

### **BERUFSERFAHRUNG**

#### Commissioner

#### Cancom

11/2022 - 06/2023

Jettingen

Beschreibuna:

Strukturierte Arbeitsweise und Genauigkeit, effizientes Zeitmanagement, Kooperationsfähigkeit und Teamgeist sowie Stressresistenz und Eigeninitiative: Als Kommissionierer war es unerlässlich, Bestellungen schnell und fehlerfrei zu bearbeiten, Liefertermine einzuhalten, reibungslos mit Kollegen zusammenzuarbeiten und in der fordernden Umgebung eigenständig Entscheidungen zu treffen.

# Maschinenführer GTG Technik

09/2018 - 02/2021 Gundelfingen an der Donau

Beschreibung:

Regelmäßige Kommunikation ermöglicht es den Maschinenbedienern, potenzielle Probleme unverzüglich zu erkennen und gemeinsam Lösungen zu finden, um Verzögerungen und Störungen zu vermeiden.

#### Headloader

Swissport Losch GmbH & Co.

09/2016 - 08/2018 München

Beschreibung:

Effektive Kommunikation ist der Eckpfeiler der Effizienz. Klare Anweisungen, synchronisierte Aktionen und ein kooperativer Geist sorgen für einen reibungslosen Be- und Entladeprozess, halten Flüge pünktlich und verbessern das Fahrgasterlebnis.

#### Touristführer

National Park "NP VELEBIT"

11/2014 - 04/2015 Zadai

Beschreibung:

 Verantwortlich für die Führung von Gruppenreisen durch den Nationalpark Velebit, Vermittlung von Informationen über die Flora, Fauna und Geschichte des Parks, Interaktion mit Besuchern und Gewährleistung eines positiven Erlebnisses.

#### **AUSBILDUNG**

# Forstwirtschaftstechniker

SS "Gracac"

09/2010 - 06/2014